【裁判字號】    89,交易,72
【裁判日期】    890307
【裁判案由】    公共危險
【裁判全文】
臺灣臺中地方法院刑事判決                          八十九年度交易字第七二號
    公  訴  人  臺灣台中地方法院檢察署檢察官
    被      告  甲○○
右列被告因公共危險等案件，經檢察官提起公訴（八十九年度偵字第一九號號），
本院判決如左：
    主  文
甲○○服用酒類，不能安全駕駛動力交通工具而駕駛，累犯，處有期徒刑肆月。如易
科罰金，以參佰元折算壹日；又因過失傷害人，累犯，處有期徒刑肆月。如易科罰金
，以參佰元折算壹日；應執行有期徒刑陸月，如易科罰金，以參佰元折算壹日。
    事  實
一、甲○○曾犯傷害罪，為臺灣臺中地方法院判處有期徒刑二月，於民國八十六年九
    月二十七日判決確定，並於八十六年十月二十四日執行完畢，竟又於八十八年十
    二月十七日十六時至十七時許，在台中縣太平市○○路與友人一同服用米酒等酒
    類後，精神無法集中，已不能安全駕駛屬動力交通工具之汽車，且未取得駕駛執
    照，竟於飲酒後即駕駛車牌號碼ＮＰ─０二九０號自小客車欲返回太平市○○路
    六五之十號住處，於十七時四十分許，途經太平市○○路一四六八號前，本應注
    意汽車行駛時在劃有分向限制線之路段，不得駛入來車之車道內及駕駛人應注意
    車前狀況，並隨時採取必要之安全措施，又飲酒後其吐氣所含酒精成分超過每公
    升０、二五毫克以上者，不得駕車；且依當時情形並非不能注意，竟因酒後控制
    力薄弱而疏於注意，超越雙黃線行駛至對向車道，撞擊丁○○所騎乘ＶＰＢ─一
    四六八號機車及戊○所有停放路邊之ＴＥＮ─三六三號機車、丙○○所有停放路
    旁之ＩＮＴ─九一六號機車、乙○○所有停放光興路一四六二號前之ＮＬ─七０
    八五號自小客車，致丁○○之左大腿深撕裂傷及機車受損，戊○、丙○○及乙○○之車輛亦均受損，經警方到場於十八時五十七分許進行酒精濃度測試，甲○○
    吐氣所含酒精成份仍高達每公升０．九六毫克。
二、案經丁○○訴由台中縣警察局霧峰分局報請臺灣台中地方法院檢察署檢察官偵查
    起訴。
    理  由
一、右揭事實，已據被告甲○○於警訊及偵審中自白不諱，核與告訴人丁○○、戊○
    、丙○○及乙○○指訴相符，復有現場照片、診斷證明書、道路交通事故調查報
    告表及酒精測定值各一紙附卷可按，又警方進行酒精濃度測試時間距車禍發生時
    間達一小時，而車禍後一小時所測得之酒精濃度尚高達０．九六毫克，則車禍發
    生時之濃度必高於０．九六毫克，被告顯無法安全駕駛車輛，應可認定。又按汽
    車行駛在劃有分向限制線之路段，不得駛入來車之車道內及駕駛人應注意車前狀
    況，並隨時採取必要之安全措施，又飲酒後其吐氣所含酒精成分超過每公升０、
    二五毫克以上者，不得駕車；道路交通安全規則第九十四條第三項、第九十七條
    第二款、第一百一十四條第二款分別定有明文，被告駕車自應注意上述道路交通
    安全規則之規定，且依當時情形並無不能注意之情事，於前揭時地駕駛車輛應注
    意能注意而不注意上開規定，以致肇事，致告訴人丁○○受傷，其肇事行為自有
    過失，且被告過失行為與被害人所受之傷害間，具有相當因果關係，被告犯行明
    確，洵堪認定。
二、核被告甲○○所為，係犯刑法第一百八十五條之三之公共危險罪、第二百八十四
    條第一項前段之過失傷罪。本件公訴人認被告行駛對向車道又酒後駕駛車輛致人
    受傷，顯有不確定故意，因認被告所為係犯刑法第二百七十七條第一項之傷害罪
    云云。惟查被告堅決否認有傷害人之不確定故意，辯稱：因事發當天下雨為閃避
    狗，才疏於注意撞傷人等語。另告訴人亦稱：當天下雨，肇事時被告有向伊說「
    對不起」等語；凡此，在在足以証明，縱被告有酒後駕車傷人之預見，惟傷人顯
    非其本意，難認被告有傷害人之不確定故意，是起訴法條已有未洽，應予變更。
    又被告為汽車駕駛人，無照並酒醉駕車，因而致人受傷，依法應負刑事責任，所
    犯過失傷害罪部分應依道路交通管理處罰條例第八十六條第一項之規定加重其刑
    二分之一。又被告前曾犯傷害罪，為臺灣臺中地方法院判處有期徒刑二月，於八
    十六年十月二十四日執行完畢，此有臺灣台中地方法院檢察署刑案資料查註紀錄
    表附卷可按，其於五年內再犯本件有期徒刑以上之罪，為累犯，依法加重其刑。
    又被告所犯上開二罪間，犯意各別，行為互殊，應分論併罰，公訴人認應依想像
    競合犯處斷，似有未洽，附予敘明。爰審酌被告酒醉駕車對於公共安全有重大危
    害，惟念其犯罪後業與被害人達成和解（有和解書在卷可稽），取得被害人諒解
    ，犯罪後態度尚稱良好等一切情狀，分別量處如主文所示之刑，並定其應執行之
    刑及易科罰金之折算標準。
三、公訴意旨另以被告甲○○因酒後駕車超越雙黃線行駛至對向車道，撞擊丁○○所
    騎乘ＶＰＢ─一四六八號機車，及戊○所有停放路邊之ＴＥＮ─三六三號機車、
    丙○○所有停放路旁之ＩＮＴ─九一六號機車、乙○○所有停放光興路一四六二
    號前之ＮＬ─七０八五號自小客車，致戊○、丙○○及乙○○之車輛亦均受損，
    因認被告涉有刑法第三百五十四條之毀損罪嫌云云，惟查本件被告並無不確定之
    故意行為，已如前述，而刑法第三百五十四條之毀損罪並不處罰過失犯，本應無
    罪之諭知，惟公訴人認此部分已前述科刑部分有裁判上一罪之關係，爰不另為無
    罪之諭知，附予敘明。
據上論斷，應依刑事訴訟法第二百九十九條第一項前段、第三百條，刑法第一百八十
五條之三、第二百八十四條第一項前段、第四十七條、第四十一條、第五十一條第五
款、道路交通管理處罰條例第八十六條第一項，罰金罰鍰提高標準條例第一條前段、
第二條，判決如主文。
中      華      民      國    八十九    年      三      月      七      日
                                      臺灣臺中地方法院交通法庭
                                          法  官  許  金  樹
右正本證明與原本無異。
如不服本判決，應於判決送達後十日內向本院提出上訴狀，上訴於臺灣高等法院臺中
分院( 須附繕本 )。
                                          書記官
中    華    民    國      八十九      年       三      月     八    日
附錄論罪科刑法條：
刑法第一百八十五條之三：服用毒品、麻醉藥品、酒類或其他相類之物，不能安全駕
駛動力交通工具而駕駛者，處一年以下有期徒刑、拘役或三萬元以下罰金。
刑法第二百八十四條第一項：因過失傷害人者，處六月以下有期徒刑、拘役或五百元
以下罰金。致重傷者，處一年以下有期徒刑、拘役或五百元以下罰金。


司法院資訊處製作；財團法人民間司法改革基金會備份。
